# 请教陈版主消除中间层壳公司的方法

提问人：wx_6065c6b8890a 时间：2021-04-01 12:33:02
股股 权结 构：构： A公司 100%控股 B公司（壳公司） 90%控股 C公司（主要公司）
背景背景 资 料料：：A公司以9,000万元收购B公司（壳公司，可视为账面仅有长投和实收资本）100%股权暨C公司（主要有经营业务的公司）90%股权，对B公司达到控股，形成非同一控制下企业合并，纳入A公司合并范围。A公司收购B集团合并成本–现金 9,000万元 减：取得的可辨认净资产公允价值份额 （B集团） 4,000万元 B集团商誉 5,000万元 问题 ：： 1、现在想减少公司层级，直接由A公司按90%持股C公司，有几种方式？(注：除B公司吸收合并C公司之外的其他方式) 2、如果以A公司收购C公司形成同一控制下合并的方式，A公司还需将B壳公司注销，由于原长投金额很大，A公司合并层面会不会产生损失？
实务中遇到此情况，我个人的理解是从A集团层面看只是将中间一层的壳公司做清理，无论如何操作都是集团内部的结构调整，不应该在合并层面产生损失，但是具体依据和原理想不出来，烦请各位赐教，不胜感激！

回答人：chenyiwei
可以这样理解：“从A集团层面看只是将中间一层的壳公司做清理，无论如何操作都是集团内部的结构调整，不应该在合并层面产生损失”。
B可以将C的股权无偿划转给A，或者以合理的价格转让给A（无论转让价格如何设定，对A的合并报表层面均无影响），然后再将B注销即可。

提问人：wx_6065c6b8890a 时间：2021-04-03 12:33:02
谢谢陈版回复，但实际操作中我发现，如果B公司将对C的大额长投无偿划转给A公司，B单体会产生大额投资损失，合并层面没有地方可以把这笔损失抵消掉，难道抵消掉A公司同一控制合并C公司产生的资本公积吗？还是困惑

回答人：chenyiwei
将A个别报表层面减少的对B的投资成本与B单体的投资损失相抵销。